# 企业营销型旅游会计处理问题

提问人：7847748 时间：2023-10-14 11:11:02
您好陈老师，实务中遇到如下问题向您请教：
（ 1 ）A公司为促进销售，制定了经销商奖励政策，达到标准的经销商可以在年末享受公司组织的国内旅游一次。A公司通过旅行社组织并取得旅行社开具的发票。该业务是否应该计入销售费用-招待费？
（ 2 ）如果未通过旅行社，自行预订旅游计划，开具发票包括机票、住宿费、差旅费、餐费、景区门票等，是否也全部费用计入招待费呢？@chenyiwei

回答人：chenyiwei
理论上说，这类旅游实际上是一种非货币性的返利，最合适的做法是冲减当期收入。
但实务中如果难以合理区分的，或者为了避免税务风险，有可能计入销售费用——业务招待费。

提问人：7847748 时间：2023-10-27 20:10:47
多谢陈老师指导！
关于促销政策——达到不同采购数量赠送不同价位旅游，会计处理冲减当期收入，是指该类业务要参照“附有客户额外购买选择权”，将客户购买额（不含税）按照产品价值和旅游的公允价值进行分摊，产品确认收入时按分摊金额计入营业收入，旅游部分按分摊价值计入合同负债，待旅游完成时合同负债结转收入。这样理解对吗？

回答人：chenyiwei
可以这样理解。但对于提供旅游这一履约义务，本企业通常为代理人，故直接按照支付给旅行社的价款冲减收入即可。